【裁判字號】    98,易,688
【裁判日期】    980824
【裁判案由】    竊盜
【裁判全文】
臺灣屏東地方法院刑事判決               98年度易字第688號
公  訴  人  臺灣屏東地方法院檢察署檢察官
被      告  甲○○
上列被告因竊盜案件，經檢察官提起公訴（98年度偵字第3258號
），被告於準備程序就被訴事實為有罪之陳述，本院合議庭裁定
由受命法官獨任逕行簡式審判程序，並予判決如下：
    主  文
甲○○攜帶兇器竊盜，處有期徒刑陸月，如易科罰金，以新臺幣
壹仟元折算壹日。緩刑年，緩刑期間應向指定之公益團體、地
方自治團體或社區提供捌拾小時之義務勞務，並付保護管束。扣
案之尖嘴鉗壹支沒收。
    事  實
一、甲○○素行尚可無不良前科，於民國98年4 月28日13時20分
    許，騎乘其所有之腳踏車行經乙○○所有於屏東縣萬丹鄉○
    ○村○○段79 0之1 地號之路旁，發現上開地號農地內埋設
    有黑色電纜線，且見四下無人，有機可趁，竟意圖為自己不
    法之所有，持客觀上足以傷害人之生命、身體及安全，可作
    為兇器之尖嘴鉗1 支，剪斷乙○○埋設於該處農地之抽水馬
    達電纜線（直徑約8MM ，價值約新臺幣1200元）並分剪成6
    小捆而竊取之，共計竊取長約50公尺之電纜線。得手後欲離
    去時，適為員警接獲通報當場逮捕，並扣得尖嘴鉗1 支，始
    查悉上情。
二、案經屏東縣政府警察局屏東分局報告臺灣屏東地方法院檢察
    署檢察官偵查起訴。
    理  由
一、本件被告甲○○所犯係死刑、無期徒刑或最輕本刑為3 年以
    上有期徒刑以外之罪，亦非屬臺灣高等法院管轄第一審之案
    件，其於準備程序中就被訴事實為有罪之陳述，經本院告知
    簡式審判程序之旨，並聽取當事人意見後，經本院合議庭依
    刑事訴訟法第273 條之1 第1 項規定裁定由受命法官獨任進
    行簡式審判程序。又簡式審判程序之證據調查，依刑事訴訟
    法第273 條之2 規定，不受同法第159 條第1 項審判外陳述
    排除之限制；再被告對於卷內各項證據亦不爭執證據能力，
    復無事證顯示有何違法取得或類此瑕疵之情，故卷內所列各
    項證據，自得作為證據，合先敘明。
二、上開犯罪事實，業據被告甲○○於本院訊問時坦承不諱，核
    與證人即被害人乙○○於警詢中證述其農地內之電纜線遭竊
    取之被害情節大致相符（見警卷第5 至7 頁），復有扣押筆
    錄暨扣案物品目錄表、贓物認領保管單各1 份、現場查證照
    片10張（見警卷第12至15頁、第21頁、第20至25頁）及扣案
    之尖嘴鉗1 支在案可資佐證，足見被告上開任意性自白確與
    客觀事實相符，堪予採信。是本件事證業臻明確，被告竊盜
    犯行洵堪認定。
三、按刑法第321 條第1 項第3 款之攜帶兇器竊盜罪，係以行為
    人攜帶兇器為其加重條件，此所謂兇器，其種類並無限制，
    凡客觀上足以對人之生命、身體、安全構成威脅，具有危險
    性之兇器為已足，並不以攜帶之初有行兇之意圖為必要（最
    高法院79年臺上字第5253號判例意旨參照）；且上開所謂之
    「攜帶兇器」，只須行竊時攜帶具有危險性之物為已足，並
    不以將該兇器自他地攜往行竊地為必要，亦即不論其係於未
    行竊前即攜帶持有或在竊盜現場臨時拾取持用，亦不問該兇
    器為何人所有均屬之。查本件扣案之尖嘴鉗1 支，係被告甲
    ○○攜帶之上開農地內持以違犯前揭竊盜案件之工具，且該
    尖嘴鉗係金屬材質而質地堅硬、銳利，若持以行兇，客觀上
    均足致他人生命、身體、安全發生危害，顯為具有危險性之
    兇器無訛；是核被告所為係犯刑法第321 條第1 項第3 款之
    攜帶兇器竊盜既遂罪。爰審酌被告之素行尚可、智識程度僅
    國中畢業，家庭經濟狀況貧寒（見警卷之被告警詢筆錄），
    其不知端正品行，奮發向上，竟囿於貪念而竊取財物，侵害
    他人之財產權益，且其體無殘缺，不思循正當管道賺取錢財
    謀生，反起意行竊，亦缺乏對他人財產權應予尊重之觀念；
    惟衡酌被告所竊得之電纜線價值未臻至鉅（據被害人稱約價
    值1200元），業已發還予被害人，有前開贓物認領保管單足
    憑，其犯罪所生具體損害尚屬輕微，被告犯後且坦承犯行，
    犯罪後態度尚稱良好，量處如主文所示之刑，並諭知易科罰
    金之折算標準，以資懲儆。又被告前未曾受刑之宣告，有臺
    灣高等法院被告前案紀錄表在卷可參，其因一時失慮，致罹
    刑典，經此刑之宣告，應當知所警惕，信無再犯之虞，認對
    被告所宣告之刑以暫不執行為適當，併宣告緩刑3 年，並應
    向指定之公益團體、地方自治團體或社區提供80小時之義務
    勞務，以啟自新，緩刑期間依法應付保護管束。末查，扣案
    之尖嘴鉗1 支係被告所有供本件竊盜犯罪所用之物，業經被
    告供承在卷（見本院卷第20頁），爰依刑法第38條第3 項前
    段、第1 項第2 款併予宣告沒收之。
據上論斷，應依刑事訴訟法第273 條之1 、第299 條第1 項前段
，刑法第321 條第1 項第3 款、第38條第1 項第2 款、第41條第
1 項前段、第74條第1 項第1 款、第2 項第5 款、第93條第1 項
第2 款，判決如主文。
本案經檢察官潘國威到庭執行職務。
中    華    民    國    98    年    8    月    24    日
                  刑事第三庭    法  官  陳怡先
以上正本證明與原本無異。
如不服本判決應於收受判決後10日內向本院提出上訴書狀，並應
敘述具體理由；其未敘述上訴理由者，應於上訴期間屆滿後20日
內向本院補提理由書（均須按他造當事人之人數附繕本）「切勿
逕送上級法院」。
中    華    民    國    98    年    8     月    24    日
                                書記官  鍾小屏
中華民國刑法第321 條（加重竊盜罪）
犯竊盜罪而有左列情形之一者，處6 月以上、5 年以下有期徒刑
：
一、於夜間侵入住宅或有人居住之建築物、船艦或隱匿其內而犯
之者。
二、毀越門扇、牆垣或其他安全設備而犯之者。
三、攜帶兇器而犯之者。
四、結夥3人以上而犯之者。
五、乘火災、水災或其他災害之際而犯之者。
六、在車站或埠頭而犯之者。
前項之未遂犯罰之。


司法院資訊處製作；財團法人民間司法改革基金會備份。
